【裁判字號】    92,易,758
【裁判日期】    920319
【裁判案由】    詐欺
【裁判全文】
臺灣臺中地方法院刑事判決                          九十二年度易字第七五八號
    公  訴  人  台灣台中地方法院檢察署檢察官
    被      告  乙○○
右列被告因詐欺案件，經檢察官提起公訴（九十一年度偵字第二三三七六號），本院
判決如左：
    主  文
乙○○幫助意圖為自己不法之所有，以詐術使人將本人之物交付，處有期徒刑肆月，
如易科罰金，以參佰元折算壹日。
    事  實
一、乙○○於民國九十一年四月中旬，在台中市○○○路「百老匯舞廳」，透過同事
    「耀華」之介紹，得知不詳姓名年籍之成年男子，願以新台幣（下同）八千元之
    價格收購郵局帳戶之存摺及提款卡，乙○○即基於幫助該不詳姓名年籍之成年男
    子詐欺取財之不確定故意，於九十一年四月十七日，與該不詳姓名年籍之成年男
    子前往台中市○○路○段四一五之一號「台中樹仔腳郵局」，將其於八十九年二
    月九日所開立之0000000局號、0000000帳號，申請提款卡領用同
    時辦理帳戶密碼變更後，將上開帳戶之存摺及提款卡以八千元之代價售予該不詳
    姓名年籍之成年男子。該不詳姓名年籍之成年男子於取得乙○○所交付之存摺、
    提款卡後，即意圖為自己不法之所有，將內容為「香港喜來登鐘錶公司、二十一
    世紀首度舉辦金馬臨門大贈獎、本行為慶祝台灣加入ＷＴＯ，第一家台灣區分店
    即將開幕，將降低關稅利潤回饋台灣區客戶，特提撥年度超額盈餘百分之二十五
    舉辦金馬臨門大贈獎，精選台灣地區十萬名幸運貴賓參加，請詳閱贈獎辦法，金
    馬臨門專線0000000000」字樣之廣告單寄發予不特定之人，用以招攬
    不特定之人與其連絡。適甲○○○於九十一年五月三十一日上午十時接獲上開廣
    告單，即撥打0000000000電話與自稱「周俊民」之人聯繫，「周俊民
    」即告知甲○○○中了三獎價值港幣二十萬元，需依其指示至金融機構匯款繳交
    二萬六千六百四十元之保險費即可取得獎金，致甲○○○陷於錯誤，於同日上午
    十一時五十九分許，至台北市信維二十六支局，匯款二萬六千六百四十元至前開
    乙○○之台中樹仔腳郵局帳戶中；復於九十一年六月三日，丙○○接獲「富麗華
    貿易股份有限公司」之中獎廣告傳單，即撥打電話與自稱「高文傑」之人聯絡，
    「高文傑」告知丙○○中三獎勞力士鑽表一只，價值港幣二十萬元，需依其指示
    至金融機構匯款繳交四萬六千六百四十元之保險費即可取得獎金，致丙○○陷於
    錯誤而於九十一年六月四日下午四時一分許，至台北市○○區○○路二十四號「
    文德郵局」，匯款四萬六千六百四十元入前開乙○○樹仔腳郵局帳戶。嗣甲○○○、丙○○於匯款後，均未取得獎金，報警始循線查悉上情。
二、案經台中市警察局第三分局報告臺灣臺中地方法院檢察署檢察官偵查起訴。
    理  由
一、訊之被告乙○○對有於九十一年四月十七日，與不詳姓名年籍之成年男子前往台
    中市○○路○段四一五之一號「台中樹仔腳郵局」，將其於八十九年二月九日所
    開立之0000000局號、0000000帳號，申請提款卡領用同時辦理帳
    戶密碼變更後，將上開帳戶之存摺及提款卡以八千元之代價售予該不詳姓名年籍
    之成年男子之事實直承不諱。惟否認有幫助詐欺之犯意，辯稱：伊並不知道其要
    做為非法使用等語。惟查，右揭犯罪事實，業據被害人甲○○○、丙○○於警訊
    中供述明碓，並有「香港喜來登鐘錶公司」中獎廣告傳單、匯款單、郵局開戶資
    料、交易明細表各一份附卷可稽，參諸被告於偵查中自陳九十一年四月十七日到
    台中樹仔腳郵局辦理提款卡領用及存摺密碼變更之目的，係為再將存摺、提款卡
    售予該不詳姓名年籍之男子之用，且其於警訊時均坦承明知該男子收購存摺、提
    款卡之目的係為詐騙他人使用，顯見被告有幫助他人犯詐欺罪之不確定故意。被
    告嗣後所辯，顯係卸責之詞，委無可採，其犯行堪以認定。
二、查被告明知不詳姓名年籍成年男子收購帳戶係為詐騙他人，仍前往郵局申辦提款
    卡後再出售存摺、提款卡予其使用，被告顯有幫助詐欺之不確定故意。核被告所
    為，係犯刑法第三十條第一項、第三百三十九條第一項之幫助詐欺取財罪。被告
    幫助他人犯詐欺取財罪，為從犯，應依刑法第三十條第二項之規定減輕其刑。爰
    審酌被告提供存摺、提款卡予詐騙集團使用，造成多人受騙，且因此無法追查實
    際之詐騙行為人，惟其僅有一次出賣存摺、提款卡之犯行，予以量處有期徒刑四
    月，並諭知易科罰金之折算標準。
據上論斷，應依刑事訴訟法第二百九十九條第一項前段，刑法第三十條第一項、第二
項、第三百三十九條第一項、第四十一條第一項前段，罰金罰鍰提高標準條例第一條
前段、第二條，判決如主文。
中      華      民      國     九十二     年     三     月     十九     日
                                    臺灣臺中地方法院刑事第二庭
                                        法  官  柯  崑  輝
右正本證明與原本無異。
如不服本判決，應於送達後十日內向本院提出上訴狀（須附繕本），上訴於台灣高等
法院台中分院。
                                        書記官
中      華      民      國   九十二     年     三     月     十九     日
附錄論罪科刑法條
中華民國刑法第三百三十九條
(普通詐欺罪)
意圖為自己或第三人不法之所有，以詐術使人將本人或第三人之物交付者，處五年以
下有期徒刑、拘役或科或併科一千元以下罰金。
以前項方法得財產上不法之利益或使第三人得之者，亦同。
前二項之未遂犯罰之。


司法院資訊處製作；財團法人民間司法改革基金會備份。
